臺灣臺中地方法院刑事判決　　　　　　　　　　　　九十一年度易字第一二八六號
　　公　訴　人　臺灣臺中地方法院檢察署檢察官
　　被　　　告　乙○○
右列被告因詐欺案件，經檢察官提起公訴（九十年度偵字第二０八七三號），本院判
決如左：
    主  文
乙○○幫助意圖為自己不法之所有，以詐術使人將本人之物交付，處有期徒刑肆月，
如易科罰金，以佰元折算壹日。扣案之印章壹顆沒收。
    事  實
一、乙○○明知存摺及提款卡係僅供自己使用，攸關個人債信甚為重要，竟於民國九
    十年十月初，經由報紙廣告得知有人出價借用銀行或郵政儲金匯業局（下稱郵局
    ）之存摺及提款卡，即基於幫助他人詐欺取財之犯意，於同年十月中旬，先以報
    紙上所登載之電話與姓名年籍不詳綽號「阿偉」之成年男子（下稱「阿偉」）連
    絡後，即在臺中市○○路或公園路等地，以每二個月每本銀行帳戶存摺（含提款
    卡）新臺幣（下同）一千元、郵局帳戶三千元之代價，將其所申請如附表所示之
    金融機構之存摺及提款卡出借予綽號「阿偉」使用，共計收取租金一萬三千元，
    而幫助「阿偉」以前揭存摺供作詐騙被害人匯入款項之帳戶使用，「阿偉」並於
    九十年十月二十九日，以佯稱全新手機大減價為由詐騙甲○○，在報紙上刊登廣
    告，使甲○○陷於錯誤，分於同日下午四時四十七分、四時五十二分，在臺北市
    大安區彰化商業銀行之提款機，以轉帳之方式分別匯款六千元、二千九百九十元
    至乙○○如附表編號十一所示之帳戶，嗣甲○○因未取得手機而察覺有異乃報警
    處理，迨乙○○於九十年十一月二十七日上午十一時三十分許，前往臺中市○區
    ○○路四段二０八之一號聯邦商業銀行文心分行辦理掛失止付時，為警當場查獲
    ，始查悉上情，並扣得乙○○所有供犯罪所用之印章一顆。
二、案經臺中市警察局第二分局報請臺灣臺中地方法院檢察署檢察官偵查起訴。
    理  由
一、訊據被告乙○○對於右揭以一萬三千元之代價將如附表所示金融機構之存摺及提
    款卡出借予「阿偉」供作詐欺取財之用，「阿偉」並以如附表編號十一所示之帳
    戶供作詐騙被害人甲○○匯款之用之事實坦承不諱，而「阿偉」在報紙上刊登不
    實之低價手機廣告後，確實利用被告所提供之如附表編號十一所示之帳戶，詐騙
    被害人甲○○於九十年十月二十九日，將購買手機之費用共八千九百九十元轉匯
    至該帳戶內等情，亦據被害人甲○○於偵訊中指訴綦詳，此外，並有如附表所示
    之十一家金融機構開戶資料、往來明細、匯款單二份、臺北市政府警察局大安分
    局員警工作紀錄簿、受理非刑事案件報案二聯單及聯邦商業銀行往來明細資料各
    一份附卷可稽，復有扣案之印章一顆足資佐證，足認被告之自白與事實相符。本
    件事證明確，被告之犯行應堪認定。
二、查「阿偉」利用報紙上不實之廣告，詐騙被害人，並利用如附表所示之帳戶供被
    害人匯款之用，且待被害人甲○○匯款後即迅速提領款項，核其所為係犯刑法第
    三百三十九條第一項詐欺取財罪，被告乙○○雖未實際參與詐欺取財之構成要件
    行為，然提供存摺、提款卡顯在以幫助「阿偉」犯詐欺取財之意思，參與詐欺取
    財構成要件以外之行為，核被告乙○○所為，係犯刑法第三十條第一項、第三百
    三十九條第一項幫助詐欺取財罪，並依正犯之刑減輕之。爰審酌被告因貪圖小利
    ，擅自提供銀行及郵局帳戶供他人非法使用，使犯罪難以查緝，等同助長犯罪，
    行為殊屬不當，惟念及被告犯後尚能坦承犯行，態度尚稱良好等一切情狀，量處
    如主文所示之刑，並諭知易科罰金之折算標準。末查，扣案之印章一顆，係被告
    所有供「阿偉」犯罪所使用，業據被告供承在卷，乃屬被告供犯罪所用之物，爰
    依刑法第三十八條第一項第二款規定予以宣告沒收；另如附表編號十一所示之帳
    戶存摺及提款卡，亦屬被告所有供「阿偉」犯罪之用，然因被告已交付「阿偉」
    使用，且「阿偉」行蹤不明，亦未扣案，為免將來執行困難，爰不另宣告沒收，
    併此敘明。
據上論斷，應依刑事訴訟法第二百九十九條第一項前段，刑法第三百三十九條第一項
、第三十條第一項、第二項、第四十一條第一項前段、第三十八條第一項第二款，罰
金罰鍰提高標準條例第一條前段、第二條，判決如主文。
中      華     民     國     九十一     年      七       月      十     日
                                臺灣臺中地方法院刑事第四庭
                                   法  官  王  世  華
右正本證明與原本無異。
如不服本判決，應於判決送達後十日內向本院提出上訴狀，上訴於臺灣高等法院臺中
分院( 須附繕本 )。
              書記官
中      華     民     國     九十一     年      七       月    十一     日
附錄論罪科刑法條
刑法第三百三十九條第一項
意圖為自己或第三人不法之所有，以詐術使人將本人或第三人之物交付者，處五年以
下有期徒刑、拘役或科或併科一千元以下罰金。
┌──┬────────┬───────┬───────────────┐
│編號│申請開立帳戶之金│開戶日期      │帳號                          │
│    │融機構名稱      │（民國）      │                              │
├──┼────────┼───────┼───────────────┤
│一  │第一商業銀行豐原│九十年六月四日│00000000000                   │
│    │分行            │              │                              │
├──┼────────┼───────┼───────────────┤
│二  │郵政儲金匯業局  │八十一年十月二│局號0000000                   │
│    │                │十八日        │帳號0000000                   │
├──┼────────┼───────┼───────────────┤
│三  │臺中商業銀行南豐│九十年六月六日│000000000                     │
│    │原分行          │              │                              │
├──┼────────┼───────┼───────────────┤
│四  │華南商業銀行水湳│九十年十月十八│000000000000                  │
│    │分行            │日            │                              │
├──┼────────┼───────┼───────────────┤
│五  │彰化商業銀行水湳│九十年十月十八│0000000000                    │
│    │分行            │日            │                              │
├──┼────────┼───────┼───────────────┤
│六  │臺灣土地銀行北屯│九十年十月十七│000000000000                  │
│    │分行            │日            │                              │
├──┼────────┼───────┼───────────────┤
│七  │台新國際商業銀行│九十年十月十八│00000000000000                │
│    │北臺中分行      │日  │                              │
├──┼────────┼───────┼───────────────┤
│八  │遠東商業銀行文心│九十年十月二十│0000000                       │
│    │分行            │四日          │                              │
├──┼────────┼───────┼───────────────┤
│九  │日盛國際商業銀行│九十年十月二十│00000000000000                │
│    │臺中分行        │五日          │                              │
├──┼────────┼───────┼───────────────┤
│十  │臺灣銀行水湳分行│九十年十月十八│000000000000                  │
│    │                │日            │                              │
├──┼────────┼───────┼───────────────┤
│十一│聯邦商業銀行文心│九十年十月十七│000000000000                  │
│    │分行            │日            │                              │
└──┴────────┴───────┴───────────────┘
